【裁判字號】    89,訴,1123
【裁判日期】    890706
【裁判案由】    返還借款
【裁判全文】
臺灣臺北地方法院民事判決  八十九年度訴字第一一二三號
    原      告    華泰商業銀行股份有限公司  臺北市○○○路○段二四六號
    法定代理人    乙○○
    訴訟代理人    黃元龍  律師
    被      告    丁○○  原住.
                          現.
                  丙○○  住臺.
    右  一  人
    訴訟代理人    陳昌羲  律師
    複  代理人    甲○○  住臺.
右當事人間請求返還借款事件，本院判決如左：
    主    文
被告丁○○應給付原告新臺幣貳佰貳拾萬元，及自民國八十三年六月一日起至清償日
止，按年息百分之五計算之利息。
原告其餘之訴駁回。
訴訟費用由被告丁○○負擔二分之一，餘由原告負擔。
本判決第一項於原告以新臺幣柒拾萬仟元供擔保後，得假執行。
原告其餘假執行之聲請駁回。
    事    實
一、原告方面：
    (一)聲明：
      １被告應連帶給付原告新臺幣（下同）貳佰貳拾萬元及自民國八十三年六月一
        日起至清償日止，按年息百分之五計算之利息。
      ２願供擔保請准宣告假執行。
    (二)陳述：
      １被告丁○○於八十一年八月廿一日，邀同被告丙○○為連帶保證人兼擔保物
        提供人，向原告華泰商業銀行股份有限公司借款貳佰貳拾萬元。惟丁○○於
        八十三年五月卅日下午利用銀行當日收支軋平之後，盜轉受託代收款貳仟萬
        元，轉入丙○○帳戶，旋即又轉還壹仟萬元入受託代收款，隔日八十三年五
        月卅一日丁○○乃自丙○○帳戶內提領捌佰柒拾壹萬陸仟捌佰柒拾伍元，轉
        還丁○○系爭貳佰貳拾萬元、另筆肆佰萬元及借款人陳照娥貳佰伍拾萬元之
        借款，加計該三戶利息壹萬陸仟捌佰柒拾伍元，總計亦為捌佰柒拾壹萬陸仟
        捌佰柒拾伍元，故系爭借款係由贓款轉還至為明顯，該筆轉還之贓款貳佰貳
        拾萬元，既屬贓款，原告業將之由放款帳內轉出另歸入贓款收回專戶，恢復
        原借款之數額。準此丁○○以侵吞原告之金錢償還對原告之債務，乃係非依
        債之本旨提出給付，自不生清償之效力，其借款既未清償，丙○○為連帶保
        證人，自應負連帶清償之責。
      ２丙○○為連帶保證人，理由如下：
        (1)借款申請書連帶保證人欄係載明丙○○無誤，倘其非連帶保證人，豈非無
          故將之列為連帶保證人。
        (2)原告之調查人員，受理本案，亦係以丙○○為連帶保證人而做成個人信用
          調查表，按銀行之徵信調查均有一定之制度，如非丙○○有所表明其願為
          連帶保證人，調查人員豈會將之列為連帶保證人，進而在個人信用調查表
          上，有八項意見為具體之勾勒，並載明其願任保證人，且已到庭陳證，故
          丙○○為連帶保證人確無疑義。
        (3)又查金融機構受理借款案，除有借款人外，其餘概為連帶保證人，不會無
          緣無故留載有第三人，此在授信借款已為成規，原告係金融機構自亦不例
          外，而關於此點，茲舉在借款申請書上列為連帶保證人者，在借據上亦屬
          連帶保證人之數例，以供參酌。
        (4)再查調查人員曾對丙○○辦理對保手續簽有約定書，而該對保及調查人員
          均係同一人，此自雙方經過一定之對話與互動，始會形成丙○○為連帶保
          證人之共識，被告亦始會同意在各該契據簽章，而該調查人員始能為具體
          之製作與記載，否則如何憑空杜撰，該約定書係丙○○親自簽名鈐印，亦
          經其本人到庭證實，故約定書之真正及效力亦已疑義。
        (5)依約定書第九條約定：「立約人對貴社所負之各宗債務，其債權憑證如有
          遺失、滅失或毀損等情事，立約人願依貴社通知再立債權憑證，提供貴社
          收執，或依據貴社帳簿、傳票、電腦製作之單據、債權憑證、往來文件之
          影印、縮影本等所載金額履行債務。」以觀，原告亦得出示帳簿、傳票、
          電腦製作之單據等及其金額要求被告履行其債務，茲依原告現存電腦帳卡
          、傳票所載，已明確記明借款人戶名為丁○○，從債務人丙○○，本金餘
          額貳佰貳拾萬元等事實，丙○○實已無由脫免其連帶保證責任，對系爭借
          款負有連帶清償之責，已無疑義。
    (三)證據：提出約定書一份、借款申請書一份、放款帳卡明細表一份、抵押權設定
      契約書及他項權利證書各一份、主管碼明細列印表一份、丙○○存摺客戶資料
      明細表、活儲存款支款條一份、轉帳收入傳票及放款利息收入傳票一份、稽核
      報告書一份、丁○○侵占公款流程圖一份、轉帳收入支出傳票一份、丙○○個
      人信用調查表一份、借款案例三件、臺灣高等法院八十八年度上字第一００二
      號民事判決書影本一份為證。
二、被告方面：
    (一)丁○○未於言詞辯論期日到場，亦未提出準備書狀作何聲明或陳述。
    (二)丙○○部分：
      １聲明：
        (1)駁回原告之訴及其假執行之聲請。
        (2)如受不利益之判決，願供擔保請准免為假執行。
      ２陳述：
        (1)丙○○並無擔任系爭借款之連帶保證人：
          原告主張丙○○為連帶保證人而訴請還款，自應就此負舉證之責，而依原
          告所提出之約定書、借款申請書、抵押權設定契約書及他項權利證書均無
          從證實其主張，茲分述如下：
          約定書：綜觀該約定書內容並無丙○○同意擔任系爭借款連帶保證人之
            意旨存在，按保證債務係從債務，須有主債務之存在而有所附麗，該約
            定書中並無任何有關丁○○向原告借貸特定款項之記載，對於丙○○是
            否任連帶保證人之事實毫無關聯，豈有證據力可言。上開約定書係定型
            化契約、內容籠統，其契約效力原有疑義，更何況依上開約定書第十三
            條所載「本約定書係補充各個授信契約之一般性共通條款．．．」，既
            係補充各個授信契約之共通條款，自應就各個授信契約證實其存在，方
            有補充之效力可言，原告根本無從證實與其有各個授信契約之存在，豈
            能以該約定書為主張。
          借款申請書：該申請書之各欄文字均非丙○○所填寫，其上亦無丙○○
            任何之印文存在，且依常情該借款申請書或係借款人或係銀行承辦人員
            填寫，既無丙○○之簽署，豈有因連帶保證人欄位載有被告之名字，即
            令丙○○負連帶保證人責任之理。
          抵押權設定契約書、他項權利證書：查該二文件均載明「債務人為：蔡
            黃進」、「義務人：丙○○」。按所謂義務人係指擔保物之提供人，依
            法僅係負抵押人之義務而已，且從上開文件更足以證實丙○○絕無任連
            帶保證人，蓋抵押人如兼連帶保證人或債務人者，均會於抵押權設定契
            約書及他項權利證明書上載明「義務人兼連帶保證人」、「義務人兼債
            務人」之字樣，以與單純僅任抵押人者有所區別，丙○○既非債務人，
            亦非連帶保證人，原告何能訴請返還借款。
          至於原告所提出之放款帳單明細表影本，充其量僅能證實丁○○有向其
            借款而已，與丙○○是否任連帶保證人之待證事實毫無關連，顯無證據
            力可言（最高法院四十一年台上字第九七一號、四十八年台上字第八三
            七號判例意旨參照）。
          再者，依金融交易慣例，舉凡貸、放款有連帶保證人之存在時，無論公
            、民營金融機構均需由保證人另行填具保證契約，以作為特定借款之保
            證，原告身為金融機構，又何有例外之理。原告主張被告為連帶保證人
            ，應提出保證契約書以證其說，何況原告自始至終從未主張有保證契約
            書之存在，更不曾主張丙○○有簽署保證契約，由此顯見原告主張丙○
            ○為連帶保證人乙節顯屬無據。
        (2)系爭借款業已清償：
          系爭貳佰貳拾萬元之借款，業經原告於起訴狀中自承於八十三年五月三
            十一日，已由丁○○清償，並提出「轉帳收入傳票」、「放款利息收入
            傳票」各乙紙，按上開傳票除印有系爭借款金額貳佰貳拾萬元及相關帳
            號外，並印有原告電腦流水號及原告各級經辦人員審閱傳票後之簽章，
            亦有原告之戳記，足證原告業已受領系爭借款之清償而使該借款因清償
            而消滅。
          至於原告所稱該借款係丁○○以贓款清償乙節，按贓款清償係一例外、
            變態之事實，債權人如認該清償係非依債務本旨所為之給付，就該事實
            即應負舉證之責，而原告所提出之「稽核報告書」、「丁○○侵占公款
            流程圖」、「轉帳收入傳票」、「轉帳支出傳票」無一不是原告所自行
            製作之私文書，原告係屬私法人且綜觀上開文件係就丁○○涉及侵占公
            款之主張為一概括之描述，根本無從證明其主張是否屬實，更有甚者，
            其所提出之證物「轉帳收入傳票」、「轉帳支出傳票」竟在其主張丁○
            ○侵占公款五年後之八十八年八月二十六日，將已清償完畢之系爭借款
            由原告公司人員另行用手填寫「該筆借款二百二十萬元轉入係由丁○○
            侵占公款所為，故償還借款無效，於今日轉正」、「借款人：丁○○」
            、「連帶保證人：丁○○」字樣製作傳票二紙，此種事後自填自寫之文
            件亦可為證物豈不荒謬。
          實則因原告主張丁○○侵占公款所引起之訴訟甚多，原告於不同案件所
            提出之所謂「證物」均屬相同，惟仍無從證實其說，茲舉證如下：
            Ａ最高法院曾針對原告所提供之文件是否能證實係贓款乙節具體表示「
              又綜觀被上訴人（即原告）所提稽核報告書、丙○○臨時對帳單、支
              款條、轉帳收入傳票、放款利息收入傳票等記載，．．．惟以如何轉
              帳？何以證明係丁○○盜用之公款？各該文件記載並不明確，原審未
              詳加調查剖析，徒謂丁○○盜領公款存入其父丙○○帳戶內，．．．
              並以該四○○萬元清償本件系爭抵押貸款，以據被上訴人提出上開文
              件為證，遽認其係以贓款清償，乃非依債之本旨提出給付，難生清償
              之效力云云，亦屬難昭折服。」（最高法院八十四年台上字第二九八
              九號判決）。
            Ｂ然依原告所提出稽核報告書所示，在其所稱之以「贓款」轉帳清償之
              相同案件，另一位抵押人陳麗霞訴請原告塗銷八○○萬元之抵押權，
              原告於當時從未出庭亦未提出任何書狀或聲明，經一造辯論判決敗訴
              後亦未提起上訴，即告確定，如謂該款項為贓款，原告於該案何以既
              不應訊敗訴後又何以不上訴，以原告身為金融機關之立場實在不可理
              解，由此顯見原告明知用以清償之款項並非贓款。
            Ｃ原告所主張丁○○於八十三年五月卅一日持贓款予以清償之三筆借款
              中有關柯友義之案件，與本案之系爭點所涉及被告是否為連帶保證人
              ，是否係贓款清償完全相同，業經本院八十八年六月間判決原告敗訴
              在案，於其理由中亦敘明「．．．原告就案外人丁○○持以清償之款
              項係訴外人丁○○侵占原告所得之贓款之事實，復未能舉證以資其說
              ．．．」，該案之爭執點與本案並無二致，足供本案之參酌。
      ３證據：提出約定書乙份、華南銀行、彰化銀行、台北銀行、中國國際商銀、
        新光人壽行庫等之保證書共五份、轉帳收入傳票、利息收入傳票、最高法院
        八十四年度民事判決書乙份、本院八十五年度重訴字第一一五七號民事判決
        書及判決確定證明書各乙份、本院八十八年度訴字第一二五三號民事判決書
        乙份。
    理    由
一、被告丁○○未於言詞辯論期日到場，核無民事訴訟法第三百八十六條所列各款情
    形，應依原告之聲請，由其一造辯論而為判決。
二、原告起訴主張：被告丁○○於八十一年八月廿一日，邀同被告丙○○為連帶保證
    人兼擔保物提供人，向原告借款貳佰貳拾萬元。惟丁○○於八十三年五月卅日下
    午利用銀行當日收支軋平之後，盜轉受託代收款貳仟萬元，轉入丙○○帳戶，旋
    即又轉還壹仟萬元入受託代收款，隔日八十三年五月卅一日丁○○乃自丙○○帳
    戶內提領捌佰柒拾壹萬陸仟捌佰柒拾伍元，轉還丁○○系爭貳佰貳拾萬元、另筆
    肆佰萬元及借款人陳照娥貳佰伍拾萬元之借款，加計該三戶利息壹萬陸仟捌佰柒
    拾伍元，總計亦為捌佰柒拾壹萬陸仟捌佰柒拾伍元，故系爭借款係由贓款轉還至
    為明顯，該筆轉還之贓款貳佰貳拾萬元，既屬贓款，原告業將之由放款帳內轉出
    另歸入贓款收回專戶，恢復原借款之數額。丁○○以侵吞原告之金錢償還對原告
    之債務，乃係非依債之本旨提出給付，自不生清償之效力，其借款既未清償，丙
    ○○為連帶保證人，自應負連帶清償之責等語。
    被告丙○○則以：原告所提出之約定書、借款申請書、抵押權設定契約書及他項
    權利證書均無從證明丙○○為系爭借款之連帶保證人。查綜觀該約定書內容並無
    丙○○同意擔任系爭借款連帶保證人之意旨存在，且無任何有關丁○○向原告借
    貸特定款項之記載，對於丙○○是否任連帶保證人之事實毫無關聯，豈有證據力
    可言，又上開約定書係定型化契約、內容籠統，其契約效力原有疑義，況依上開
    約定書第十三條所載，該約定書係補充各個授信契約之一般性共通條款，既係補
    充條款，自應就各個授信契約證實其存在，方有補充之效力可言。次就借款申請
    書而言，該申請書之各欄文字均非丙○○所填寫，其上亦無丙○○任何之印文存
    在，而依常情該借款申請書或係借款人或係銀行承辦人員填寫，既無丙○○之簽
    署，豈有因連帶保證人欄位載有其姓名，即令其負連帶保證人責任之理。再就抵
    押權設定契約書、他項權利證書言，該二文件均載明債務人為丁○○、義務人丙
    ○○，所謂義務人係指擔保物之提供人，依法僅係負抵押人之義務而已，本件反
    可從上開文件證實丙○○絕無任連帶保證人，蓋抵押人如兼連帶保證人或債務人
    者，均會於抵押權設定契約書及他項權利證明書上載明「義務人兼連帶保證人」
    或「義務人兼債務人」之字樣，以之與純任抵押人者區別。至於原告所提出之放
    款帳單明細表影本，充其量僅能證實丁○○有向其借款而已，與丙○○是否任連
    帶保證人之待證事實毫無關連。另依金融交易慣例，舉凡貸、放款有連帶保證人
    之存在時，無論公、民營金融機構均需由保證人另行填具保證契約，以作為特定
    借款之保證，原告主張被告為連帶保證人，應提出保證契約書以證其說。復查，
    系爭貳佰貳拾萬元之借款，業經原告於起訴狀中自承於八十三年五月卅一日，已
    由丁○○清償，並提出轉帳收入傳票、放款利息收入傳票各乙紙為證，按上開傳
    票除印有系爭借款金額貳佰貳拾萬元及相關帳號外，並印有原告電腦流水號及原
    告各級經辦人員審閱傳票後之簽章，亦有原告之戳記，足證原告業已受領系爭借
    款之清償。而原告所稱該借款係丁○○以贓款清償乙節，按贓款清償係一例外、
    變態之事實，債權人如認該清償係非依債務本旨所為之給付，就該事實即應負舉
    證之責，原告所提出之稽核報告書、丁○○侵占款項流程圖、轉帳收入傳票、轉
    帳支出傳票，無一不是原告所自行製作之私文書，原告係屬私法人，且綜觀上開
    文件係，就丁○○涉及侵占款項之主張為一概括之描述，根本無從證明其主張是
    否屬實，更有甚者，其所提出之轉帳收入傳票、轉帳支出傳票，竟在其主張丁○
    ○侵占款項五年後之八十八年八月廿六日，將已清償完畢之系爭借款，由原告公
    司人員另行用手填寫「該筆借款貳佰貳拾萬元轉入係由丁○○侵占公款所為，故
    償還借款無效，於今日轉正」、「借款人：丁○○」、「連帶保證人：丁○○」
    字樣製作傳票二紙，此種事後自填自寫之文件，自不足為證等語資為抗辯。
三、經查，原告主張丁○○曾於八十一年八月廿一日向其借款貳佰貳拾萬元，丙○○
    為抵押物之提供人之事實，業據其提出約定書、借款申請書、放款帳卡明細報表
    、抵押權設定契約書及他項權利證明書為證，並為丙○○所不爭執，應堪信為真
    實。次查，原告主張丁○○於八十三年五月卅日侵占原告款項，於翌日以所侵占
    款項清償上開借款，為非依債之本旨之清償，不生清償效力，而丙○○亦為上開
    借款之連帶保證人等事實，因此請求被告連帶給付系爭借款及其利息，則為丙○
    ○所否認，並以前開情詞置辯。從而，本件爭執之處乃在於系爭借款是否已經清
    償，及丙○○是否為系爭借款之連帶保證人，茲分論如下：
    (一)按行使權利，履行義務，應依誠實及信用方法，民法第一百四十八條第二項定
      有明文，又按依債務本旨，向債權人或其他有受領權人為清償，經其受餘者，
      債之關係消滅，民法第三百零九條第一項亦定有明文。所謂依債務本旨，係指
      債權人之債權因債務務人之履行，而獲得終局的滿足，且清償後，雙方之財產
      必有所消長，在盜贓之情形，除有善意第三人之情形外，贓物本應歸還原主，
      盜贓之人，焉能對失主主張權利，因此盜贓之人以贓物清償失主之債務時，非
      惟與誠實信用原則相違，且與債務之本旨悖，實難認有發生清償之效力，蓋如
      認盜贓之人之清償於法律上發生清償之效力，於實際上並無使雙方財產有所消
      長，反使失主僅有侵權行為損害賠償請求權，而該損害賠償請求權，僅能請求
      遭盜之數額，又原債權已因清償消滅，其上之人的擔保及物的擔保亦伴隨著消
      滅，債權人之債權，實際上未能獲得滿足，復索討無門，豈非失法律之平。
    (二)本件原告主張丁○○於八十三年五月卅日下午利用銀行當日收支軋平，盜轉代
      收款貳仟萬元至丙○○帳戶，旋即轉還壹仟萬元，於翌日復自丙○○之帳戶內
      提領捌佰柒拾壹萬陸仟捌佰柒拾伍元，清償系爭借款貳佰貳拾萬元及另二筆借
      款及利息，業據其提出主管碼明細列印表、丙○○存摺客戶資料明細表、活儲
      存款支款條、各筆轉收入傳票及放款利息收入傳票、稽核報告書、侵占公款流
      程圖在卷可稽，復參以丁○○因該侵占案件逃逸無蹤經通緝在案等情，足證原
      告主張系爭借款係丁○○以侵占款項清償等語，應屬非虛，堪予採信。從而，
      按諸前揭規定及說明，丁○○之清償行為，不符誠實信用原則，並非依債務本
      旨而提出，應不生清償之效力。因此，原告本諸消費借貸法律關係，請求丁○
      ○返還貳佰貳拾萬元及自八十三年六月一日起按年息百分之五計算之利息，即
      屬有據，應予准許。
    (三)次按當事人主張有利於己之事實者，就其事實有舉證之責任，但法律別有規定
      ，或依其情形顯失公平者，不在此限，民法第二百七十七條著有明文。又主張
      法律關係存在之當事人，須就該法律關係發生所具備之特別要件，負舉證之責
      任，至於他造主張有利於己之事實，應由他造舉證證明（最高法院四十八年臺
      上字第第八八七號判例意旨參照）。本件原告主張丙○○為系爭借款之連帶保
      證人，業為丙○○所否認，按諸上揭規定及說明，原告自應對於連帶保證關係
      之存在，負舉證之責。原告雖提出丙○○所立之借款申請書、授信約定書、八
      十八年八月廿六日之轉帳支出傳票及轉帳收入傳票、個人信用調查表在卷可按
      ，並舉證人戰新福為證。
    (四)惟查，上開借款申請書為丁○○所填寫，其上並無丙○○之簽名或蓋章，是否
      經丙○○同意，抑或係丁○○為求貸款順利通過，擅自填寫，並不得而知，自
      難以此認丙○○為系爭借款之連帶保證人。再查，原告所提之八十八年八月廿
      六日之轉帳支出傳票及轉帳收入傳票、個人信用調查表，均其自行製作之私文
      書，其上亦無丙○○之署押或印文，按之民事訴訟法第三百五十七條及第三百
      五十八條之規定，應由原告負證明之責，在未能證明之前，不能倒因為果，以
      之認定丙○○為連帶保證人。
    (五)又查，授信約定書丙○○固坦承為其所書立，又授信約定書為銀行業界與借款
      人、連帶保證人或擔保物提供人所立之一般性補充條款，此觀諸該授信約定書
      第十三條即明，丙○○為系爭借款之擔保物提供人，為兩造所俱不爭執，則丙
      ○○簽立授信約定書亦符常情，是自不足以丙○○有簽立授信約定書之情事，
      認丙○○為系爭借款之連帶保證人。至於授信約定書第九條雖約定：「立約人
      對貴社所負之各宗債務，其債權憑證如有遺失、滅失或毀損等情事，立約人願
      依貴社通知再立債權憑證，提供貴社收執，或依據貴社帳簿、傳票、電腦製作
      之單據、債權憑證、往來文件之影印、縮影本等所載金額履行債務。」，原告
      據此主張依其所製之帳簿、傳票、電腦帳卡所載，亦得要求丙○○履行債務云
      云。然查，上開授信約定書所據以補充之法律關係是否為連帶保證關係，原告
      尚不能證明，如何能據之再以其所自行製作之帳簿、傳票及電腦帳卡而為主張
      ，原告此項所陳，並不足採。
    (六)復查，證人戰新福雖到庭證稱其於丁○○借款當時，擔任原告內湖分行會計及
      撥款工作，對於丁○○借款之時間及金額均已忘記，且係聽同時聊天提起，撥
      款時看到文件，並有看到借據，連帶保證人是其父丙○○等語。惟戰新福既係
      擔任撥款工作，對於借款之時間及金額均已忘記，獨記得連帶保證人為丙○○
      已非無疑，更何況戰新福現為原告內湖分行代理襄理，其證詞對其事實上之利
      害關係，顯有偏頗之虞，尚難予採信。
    (七)末查，依兩造所是認之抵押權設定契約書所載，丙○○僅為義務人，而非債務
      人或連帶保證人，與一般連帶保證人多於抵押權設定契約書上載為兼債務人或
      兼連帶保證人不同，由此亦僅能證明丙○○有提供不動產設定抵押權與原告，
      而不能證明丙○○為系爭借款之連帶保證人。
    (八)此外，原告復未能提出借據或保證書等其他證據，以資證明丙○○確為系爭借
      款之連帶保證人，原告主張丙○○為連帶保證人云云，並非可採。
四、綜上所述，丁○○以所侵占之款項，清償系爭之貳佰貳拾萬元借款，有違誠信原
    則，並非依債務本旨提出之清償，不生清償效力，原告本之消費借貸法律關係，
    請求丁○○返還貳佰貳拾萬元及自八十三年六月一日起按年息百分之五計算之利
    息為有理由，應予准許。而對於丙○○之部分，原告不能證明其與丙○○間有連
    帶保證關係存在，其本諸連帶保證之法律關係，請求丙○○與丁○○連帶給付系
    爭借款及利息，自為無理由，應予駁回。
五、原告陳明願供擔保，請求宣告假執行，經核於原告勝訴部分，並無不合，茲酌定
    相當之擔保金額，予以准許。至於原告敗訴部分，其假執行之聲請，失所附麗，
    應併予駁回。
六、兩造其餘之攻擊防禦方法與所舉未經援用之證據，經本院斟酌後，認與判決結果
    不生影響，爰不予一一論駁，附予敘明。
七、據上論結，本件原告之訴為一部有理由，一部無理由，依民事訴訟法第三百八十
    五條第一項前段、第七十九條但書、第三百九十條第二項，判決如主文。
中      華      民      國    八十九    年      七      月    廿六    日
                                      民事第六庭法      官  劉坤典
右為正本係照原本作成
如對本判決上訴，須於判決送達後廿日內向本院提出上訴狀
中      華      民      國    八十九    年      七      月    廿六    日
                                                法院書記官  王朝枝


司法院資訊處製作；財團法人民間司法改革基金會備份。
